臺灣高等法院刑事裁定
108年度聲字第4304號
聲  請  人  臺灣高等檢察署檢察官
受  刑  人  陳弘斌  


上列聲請人因受刑人數罪併罰有二裁判以上，聲請定其應執行之
刑（聲請案號：108年度執聲字第2067號），本院裁定如下：
    主  文
陳弘斌所犯如附表所示之罪，應執行有期徒刑玖年。 
    理  由
一、聲請意旨略以：上列受刑人陳弘斌（下稱受刑人）因違反毒
    品危害防制條例等數罪，先後經判決確定如附表，應依刑法
    第53條、第51條第5款規定，定其應執行之刑，爰依刑事訴
    訟法第477條第1項聲請裁定等語。
二、按裁判確定前犯數罪者，併合處罰之。數罪併罰，宣告多數
    有期徒刑者，於各刑中之最長期以上，各刑合併之刑期以下
    ，定其刑期，但不得逾30年。數罪併罰，有二裁判以上者，
    依刑法第51條之規定，定其應執行之刑，刑法第50條第1 項
    前段、第51條第5 款、第53條分別定有明文。而定應執行之
    刑，應由犯罪事實最後判決之法院檢察官聲請該法院依上開
    規定裁定之，刑事訴訟法第477 條第1 項亦有明定。
三、經查，受刑人因違反毒品危害防制條例等數罪，經臺灣士林
    地方法院、臺灣新北地方法院、臺灣桃園地方法院、臺灣臺
    北地方法院及本院先後判處如附表所示之刑，均經分別確定
    在案（聲請書附表①編號3「最後事實審案號」欄內誤繕為「
    103年度訴緝字第41號」；②編號4「犯罪日期」欄內誤繕為
    「103.12.13」；③編號9「犯罪日期」欄內誤繕為「102.12.
    26」，皆應更正如上開各該欄內所示），有上揭各判決書及
    本院被告前案紀錄表各1份在卷可稽。茲檢察官就受刑人於
    附表編號1所示案件判決確定（即民國104年2月25日）前所
    犯如附表所示各罪所處之刑，聲請最後事實審之本院定其應
    執行之刑，本院審核認聲請正當，遂權衡本件內部性及外部
    性界限，及受刑人所犯如附表所示各罪之犯罪類型、態樣、
    侵害法益等情狀，復就其所犯數罪為整體之非難性評價，與
    審酌整體刑法目的及相關刑事政策後，依刑法第51條第5款
    規定，定其應執行之刑如主文所示。
據上論斷，應依刑事訴訟法第477條第1項，刑法第53條、第51條
第5款，裁定如主文。
中　　華　　民　　國　 109　　年　　1 　　月　　 10 　日
                  刑事第九庭    審判長法　官  潘翠雪
                                      法　官  林庚棟
                                      法　官  葉力旗
以上正本證明與原本無異。
如不服本裁定，應於收受送達後五日內向本院提出抗告狀。
                                      書記官  王心琳
中　　華　　民　　國　　109 　年　　1 　　月　　10　　日



















附表：                                                  
編         號  1 2 3 罪         名  毒品危害防制條例 毒品危害防制條例 毒品危害防制條例 宣    告    刑  有期徒刑8月 有期徒刑7月 有期徒刑9月 犯  罪  日  期  103年5月4日 102年12月3日 104年1月30日  偵查(自訴)機關年度案號  士林地檢103年度偵字第5518號、第6394號、103年度毒偵字第738號 士林地檢103年度毒偵字第7號 新北地檢104年度毒偵字第2510號 最後事實審 法    院 士林地院 士林地院 新北地院  案    號 103年度審訴字第576號  103年度審訴緝字第28號 105年度訴緝字第41號  判決日期 104年1月16日 104年1月20日 105年3月30日 確定判決 法    院 士林地院 士林地院 新北地院  案    號 103年度審訴字第576號  103年度審訴緝字第28號 105年度訴緝字第41號  判決確定日期 104年2月25日 104年3月2日 105年4月25日 是否得易科罰金  否 否 否 備           註  士林地檢104年度執字第1493號 士林地檢104年度執字第1340號 新北地檢105年度執字第7353號   編號1至6經臺北地院以105年度聲字第2845號裁定應執行有期徒刑3年9月   












編         號  4 5 6 罪         名  毒品危害防制條例 毒品危害防制條例 竊盜 宣    告    刑  有期徒刑11月 有期徒刑9月 有期徒刑7月 犯  罪  日  期  103年12月14日 103年12月14日 103年2月4日  偵查(自訴)機關年度案號  桃園地檢104年度毒偵字第107號 桃園地檢104年度毒偵字第107號 臺北地檢103年度偵緝字第1852號 最後事實審 法    院 桃園地院 桃園地院 臺北地院  案    號 105年度審訴緝字第29號 105年度審訴緝字第29號 105年度審易緝字第37號  判決日期 105年5月19日 105年5月19日 105年8月24日 確定判決 法    院 桃園地院 桃園地院 臺北地院  案    號 105年度審訴緝字第29號  105年度審訴緝字第29號 105年度審易緝字第37號  判決確定日期 105年6月13日 105年6月13日 105年9月27日 是否得易科罰金  否 否 否 備           註  桃園地檢104年度執字第7749號 桃園地檢104年度執字第7749號 臺北地檢105年度執字第8260號   編號1至6經臺北地院以105年度聲字第2845號裁定應執行有期徒刑3年9月   












編         號  7 8 9 罪         名  毒品危害防制條例 毒品危害防制條例 毒品危害防制條例 宣    告    刑  有期徒刑4年 有期徒刑4年 有期徒刑4年6月 犯  罪  日  期  102年12月9日 102年12月20日 102年12月27日  偵查(自訴)機關年度案號  新北地檢105年度偵字第24551號 新北地檢105年度偵字第24551號 新北地檢105年度偵字第24551號 最後事實審 法    院 臺灣高院 臺灣高院 臺灣高院  案    號 107年度上訴字第614號  107年度上訴字第614號 107年度上訴字第614號  判決日期 107年10月4日 107年10月4日 107年10月4日 確定判決 法    院 最高法院 最高法院 最高法院  案    號 108年度台上字第3177號  108年度台上字第3177號 108年度台上字第3177號  判決確定日期 108年10月30日 108年10月30日 108年10月30日 是否得易科罰金  否 否 否 備           註  1.新北地檢108年度執字第16314號 2.編號7至9經臺灣高院以107年度上訴字第614號判決應執行有期徒刑6年